【裁判字號】    92,上易,16
【裁判日期】    920304
【裁判案由】    傷害
【裁判全文】
臺灣高等法院臺南分院刑事判決              九十二年度上易字第一六號      Ｇ
      上  訴  人
      即  被  告  甲  ○  ○
右上訴人因傷害案件，不服臺灣嘉義地方法院九十一年度易字第四五三號中華民國九
十一年十一月十一日第一審判決（起訴案號：臺灣嘉義地方法院檢察署九十一年度偵
字第四五二八號），提起上訴，本院判決如左：
      主      文
上訴駁回。
      事      實
一、甲○○曾因傷害鄰居乙○○、張春菊夫婦案件，經台灣嘉義地方法院於民國（下
    同）九十年六月十八日以九十年度簡字第二九一號判決處有期徒刑三月，緩刑二
    年，於九十年八月十三日確定，現仍在緩刑期內，猶不知警惕，於九十一年六月
    一日下午四時五十分許，又因不滿乙○○修機車時之聲響，在嘉義縣竹崎鄉灣橋
    村埤堂十七號乙○○住處與乙○○發生爭執，甲○○基於普通傷害之犯意，毆打
    傷害乙○○，乙○○並持其所有未據扣案之輪胎套筒一支攻擊傷害甲○○（公訴
    意旨漏載前開犯罪地點及犯罪工具，乙○○部分已經判處傷害罪刑，未經上訴而
    確定）。乙○○因甲○○之毆打，受有胸部挫傷、左手多處瘀傷、左肩鈍傷之傷
    害。甲○○也因乙○○之毆打，受有頭部外傷併腦震盪、左胸部瘀傷等傷害。
二、案經乙○○訴由嘉義縣警察局竹崎分局報告臺灣嘉義地方法院檢察署檢察官偵查
    起訴。
      理      由
一、訊據上訴即被告甲○○矢口否認有何傷害告訴人乙○○之犯行，辯稱：那天我們
    沒有互毆，那天我與太太回到家看電視，乙○○在門外就拿噴風的噴槍噴，聲音
    很大，我就出去對他說：請他不要朝我家門這邊噴，他就站起來對我說：不然要
    怎麼樣，因此我們就起爭執，後來他太太有出來勸架，而他去拿一支折灣鐵條的
    工具朝我頭部打並刺胸部，我就昏倒，送醫急救，沒有打他等情。
二、惟查：右揭犯罪事實，業據告訴人乙○○於警訊、偵查、原審及本院調查中指訴
    甚詳，核與證人即告訴人之配偶張春菊於警訊及偵查中之證述情節相符（警卷第
    六至七頁、偵查卷第八頁背面），告訴人乙○○及證人張春菊於警訊、偵查中所
    說的被告甲○○徒手毆打乙○○的右肩、左手等情，與告訴人乙○○提出之財團
    法人天主教聖馬爾定醫院診斷證明書、受傷照片四張所載之乙○○受傷情形相符
    （警卷第九頁，原審卷第二九、三一頁），被告復自承與告訴人發生爭吵、拉扯
    （警卷第一頁反面、第二頁正面，原審卷第十三頁、本院九十二年一月十六日訊
    問筆錄），證人即被告之配偶郭素貞於警訊及偵查中也證稱，當時被告與告訴人
    發生爭吵、拉扯等情（警卷第五頁背面、偵查卷第九頁），顯見被告與告訴人當
    時確因爭吵而互相拉扯無誤，而一般爭吵、拉扯，均是因爭吵在先而有怒氣，在
    盛怒之下，進而互相攻擊、傷害，可以確定彼此均有傷害犯意，而被告當時在告
    訴人住宅前與告訴人發生爭吵、拉扯，卻倒在告訴人家的客廳內，是雙方及證人
    郭素貞、張春菊等人一致陳述之事實，若非被告攻擊追打告訴人，為何會追入告
    訴人家中客廳內？這也是被告於警訊中會對為何兩人拉扯後，被告進入告訴人家
    中，並倒在告訴人客廳內一事，一直答稱不清楚的原因。由此足已可證明被告因
    爭吵而拉扯、攻擊告訴人，一路進入告訴人之客廳，是告訴人所述遭被告攻擊傷
    害之情節，不但有卷附之診斷證明書及目擊證人張春菊之證詞證明，並與當時被
    告一路進入告訴人家中之事實相符合，合乎一般毆打傷害的情節，足見告訴人所
    受之傷害係與被告互毆所致。被告所辯沒有毆打告訴人等情，不但與證據顯示之
    事實不符，也不符當時情形，與常理不合，無非事後卸責之詞，不足採信。告訴
    人雖未提及診斷證明書上其胸部受傷等情，惟以告訴人受被告攻擊退入客廳再反
    擊的情形，在如此慌亂中，告訴人所述遭受攻擊情形稍有遺漏，尚在合理範圍內
    ，應認告訴人之肩、胸部及左手受有傷害。被告於原審雖曾請求測謊，然本件事
    證已明，自無必要，本件事證明確，被告傷害告訴人之犯行堪以認定。
三、核被告甲○○所為，係犯刑法第二百七十七條第一項之普通傷害罪。
四、原審因認上訴人即被告觸犯普通傷害罪，適用刑法第二百七十七條第一項、第四
    十一條第一項，罰金罰鍰提高標準條例第一條前段、第二條，審酌被告甲○○曾
    因傷害被告乙○○及其配偶張春菊案件，經原審法院於九十年六月十八日以九十
    年度簡字第二九一號判決處有期徒刑三月，緩刑二年，於九十年八月十三日確定
    ，現仍在緩刑期內，有臺灣嘉義地方法院檢察署刑案資料查註紀錄表及原審法院
    前開判決在卷可按，及被告甲○○素行欠佳，緩刑期內不知檢點，所犯已造成對
    方身心之痛苦，被告甲○○一再傷害被告乙○○，被告甲○○傷勢較重，又被告
    甲○○犯後均未能坦認犯行，猶飾詞辯解，難認有具體悔過之態度，然雙方均未
    賠償彼此之損害及其他一切情狀，量處有期徒刑四月，並諭知易科罰金之折算標
    準，以資儆懲。其認事用法，核無不合，量刑亦屬允當，上訴人即被告上訴意旨
    否認犯罪，指摘原判決不當，非有理由，應予駁回。
據上論斷，應依刑事訴訟法第三百六十八條，判決如主文。
本案經檢察官劉欽銘到庭執行職務。
中    華    民    國      九十二      年      三      月      四        日
      臺灣高等法院臺南分院刑事第七庭
                                      審判長法官  蔡    崇    義
                                            法官  許    進    國
                                            法官  宋    明    中
右正本證明與原本無異。
不得上訴。
                                      法院書記官  李    育    儒
中    華    民    國      九十二      年      三      月      六        日
附錄本案論罪科刑法條全文：
刑法第二百七十七條第一項：
傷害人之身體或健康者，處三年以下有期徒刑、拘役或一千元以下罰金。


司法院資訊處製作；財團法人民間司法改革基金會備份。
